hr-HR: Tema makete: Arhitektura; Automobilizam; Avijacija; Fantazija; Povijest; Vojska; Priroda; Znanstvena fantastika; Ostalo
tr: Ölçekli model teması: Mimari; Otomotiv; Havacılık; Fantezi; Tarih; Askeri; Doğa; Bilim kurgu; Diğer
fi: Pienoismallin teema: Arkkitehtuuri; Autoilu; Ilmailu; Fantasia; Historia; Armeija; Luonto; Sci-Fi; Muu
th: ธีมโมเดลจำลอง: สถาปัตยกรรม; ยานยนต์; การบิน; แฟนตาซี; ประวัติศาสตร์; ทหาร; ธรรมชาติ; ไซไฟ; อื่นๆ
nl: Thema schaalmodel: Architectuur; Automobiel; Luchtvaart; Droomwereld; Geschiedenis; Militair; Natuur; Sci-Fi; Andere
de: Thema des Miniaturmodells: Architektur; Automobil; Luftfahrt; Fantasy; Geschichte; Militär; Natur; Sci-Fi; Sonstiges
ko: 축소 모형 테마: 건축; 자동차; 항공; 판타지; 역사; 군대; 자연; SF; 기타
sl-SI: Tema makete: Arhitektura; Avtomobilizem; Letalstvo; Fantazija; Zgodovina; Vojska; Narava; Znanstvena fantastika; Drugo
sv: Tema för modellbygge: Arkitektur; Bil; Flygning; Fantasy; Historia; Militär; Natur; Sci-Fi; Övrigt
en: Scale model theme: Architecture; Automotive; Aviation; Fantasy; History; Military; Nature; Sci-fi; Other
it: Tema del modellino: Architettura; Settore automobilistico; Aviazione; Fantasy; Storia; Militare; Natura; Sci-fi; Altro
fr: Thème de modèle réduit: Architecture; Automobile; Aviation; Fantaisie; Histoire; Militaire; Nature; Science-fiction; Autre
cs: Motiv zmenšeného modelu: Architektura; Automobily; Letectví; Fantazie; Historie; Válečný; Příroda; Sci-Fi; Jiné
zh-TW: 等比例模型主題: 建築; 汽車; 航空; 奇幻; 記錄; 軍事; 大自然; 科幻; 其他
pl: Temat do modelarstwa redukcyjnego: Architektura; Motoryzacyjny; Lotnictwo; Fantasy; Historia; Wojsko; Natura; Sci-Fi; Inne
bg-BG: Тема за умален модел: Архитектура; Автомобили; Авиация; Фантазия; История; Военни; Природа; Научна фантастика; Други
sk-SK: Téma zmenšeného modelu: Architektúra; Automobily; Letectvo; Fantastika; História; Vojny; Príroda; Sci-fi; Iné
el: Θέμα μακέτας: Αρχιτεκτονική; Αυτοκίνητα; Αεροπλοΐα; Φαντασία; Ιστορία; Στρατιωτικά θέματα; Φύση; Επιστημονική φαντασία; Άλλο
lt-LT: Modelio tema: Architektūra; Automobiliai; Aviacija; Fantastika; Istorija; Karyba; Gamta; Mokslinė fantastika; Kita
hu: Méretarányos modell témája: Építészet; Autóipar; Repülés; Fantasy; Történelem; Katonai; Természet; Sci-fi; Egyéb
pt-PT: Tema de modelo à escala: Arquitetura; Automóveis; Aviação; Fantasia; História; Militar; Natureza; Ficção científica; Outro
nb: Skalamodelltema: Arkitektur; Kjøretøy; Luftfart; Fantasi; Historie; Militær; Natur; Sci-Fi; Annet
zh-CN: 比例模型主题: 建筑; 汽车主题; 航空; 幻想; 历史; 军队; 自然; 科幻风; 其他
pt-BR: Tema da maquete: Arquitetura; Automotivo; Aviação; Fantasia; História; Militar; Natureza; Ficção científica; Outro
es: Tema de modelo a escala: Arquitectura; Automóviles; Aviación; Fantasía; Historia; Militar; Naturaleza; Ciencia ficción; Otros
ro-RO: Tema machetei: Arhitectură; Automobile; Aviație; Fantezie; Istorie; Militar; Natură; Sci-fi; Altele
da: Skalamodeltema: Arkitektur; Biler; Luftfart; Fantasy; Historie; Militær; Natur; Sci-Fi; Andet
ru: Тема масштабной модели: Архитектура; Автомобили; Авиация; Фантастика; История; Военное дело; Природа; Sci-fi; Другая
ja: スケールモデルのテーマ: 建築物; 自動車; 航空; ファンタジー; 歴史; ミリタリー; 自然; SF; その他
vi: Chủ đề mô hình quy mô: Kiến trúc; Máy móc tự động; Hàng không; Kỳ ảo; Lịch sử; Quân đội; Thiên nhiên; Khoa học viễn tưởng; Khác